【裁判字號】    90,交抗,179
【裁判日期】    900620
【裁判案由】    違反道路交通管理處罰條例
【裁判全文】
臺灣高等法院交通事件裁定                          九十年度交抗字第一七九號
    抗  告  人
    即受處分人  甲○○
右抗告人因違反道路交通管理處罰條例案件，不服臺灣板橋地方法院中華民國九十年
五月二十一日裁定（九十年度交聲字第三一六號），提起抗告，本院裁定如左：
    主  文
抗告駁回。
    理  由
一、原裁定略以：（一）按汽車停車時，禁止臨時停車處所不得停車，又交岔路口、
    公共汽車招呼站十公尺內、消防栓、消防車出入口五公尺內不得臨時停車，道路
    交通安全規則第一百十二條第一項第一款、第一百十一條第二款分別定有明文。
    次按臨時停車係指車輛因上、下人、客，裝卸物品，其引擎未熄火，停止時間未
    滿三分鐘，保持立即行駛之狀態而言；汽車駕駛人在禁止臨時停車處所停車者，
    處新臺幣六百元以上一千二百元以下罰鍰，道路交通管理處罰條例第三條第九款
    、第五十六條第一項第一款等亦規定甚明。（二）本件受處分人即抗告人甲○○
    ，於八十九年八月十一日十九時五分許，將車牌號碼ＵＹＢ-六二八號輕型機車
    停放在臺北縣中和市○○路一七二巷與景安路交岔路口內，經警逕行舉發，而依
    道路交通管理處罰條例第五十六條第一項第一款規定，裁處罰鍰新台幣六百元，
    受處分人雖辯稱：上址並無禁止停車之標線，且並非路口、公共汽車招呼站十公
    尺內，至今仍有汽、機車之停放，亦未獲當場舉發，伊為何不得臨時停車云云，
    並提出照片三張以供調查。惟查：受處分人停放前開機車之地點，位在右揭交岔
    路口內，業據受處分人於原審法院到庭供承明確，並稱：「我停車的位置在景安
    路一七二巷與景安路交會巷口的空地，該巷口很寬，晚上常被夜市攤販所佔用，
    當天我有停車熄火」，且有其於原審法院當庭所繪停車位置草圖存卷可資佐證，
    受處分人有將車輛熄火後停放在交岔路口內之行為，堪以認定，所為亦該當於道
    路交通管理處罰條例第五十六條第一項第一款在禁止臨時停車處所停車之要件至
    明，況其將車輛停放在交岔路口內，勢必縮減可供其他人車通行之空間，妨礙交
    通之順暢及行經該處車輛駕駛人之視線，影響其他用路人之權益及安全，受處分
    人竟辯稱停車處所非交岔路口，及未妨礙交通，得臨時停車云云，無可採信。又
    道路交通安全規則第一百十一條第二款、第三款分別將交岔路口、設有禁止臨時
    停車標誌、標線處所，併列為禁止臨時停車之處所，足見交岔路口之禁止臨時停
    車，不以其劃設有禁止臨時停車之標誌或標線為必要，又違法行為不受法律保障
    ，無何平等權可供主張，要無借詞他人違法行為普遍可見，或未受取締、處罰，
    而得主張自己同類違法行應予比照，可以免罰之餘地；從而，受處分人辯稱該處
    停車、設攤而未受取締之情形普遍云云，縱然屬實，不過為如何促請權責機關加
    強查察取締之問題，殊非得逕予仿效，自不容執為脫卸、解免違規責任之藉口，
    因而以原處分機關依道路交通管理處罰條例第五十六條第一項第一款規定，對受
    處分裁處罰鍰新台幣六百元，並無違誤，認其異議無理由，予以駁回。
二、原裁定已詳敘駁回抗告人異議之理由，核無不合，抗告意旨猶執陳詞，以機車係
    停放於景安路一七二巷口內空地，距路口尚有五公尺，且該處道路寬暢，並無有
    礙視線與人車通行安全之虞等已為原裁定指駁不採之事由，請求撤銷原裁定，自
    非有理由，應予駁回。
據上論斷，應依道路交通案件處理辦法第二十六條，刑事訴訟法第四百十二條，裁定
如主文。
中      華      民      國    九十      年      六      月     二十     日
                              臺灣高等法院交通法庭
                                  審判長法  官  陳  祐  輔
                                        法  官  陳  國  文
                                        法  官  蔡  國  在
右正本證明與原本無異。
不得再抗告。
                                        書記官  丁  華  平
中      華      民      國     九十     年      六      月     二十     日


司法院資訊處製作；財團法人民間司法改革基金會備份。
